臺灣臺北地方法院刑事判決　　　　　96年度交簡上字第223 號
上　訴　人　臺灣臺北地方法院檢察署檢察官
被　　　告　甲○○
上列上訴人因被告公共危險案件，不服本院96年度北交簡字第15
43號中華民國96年7 月11日所為第一審判決（聲請簡易判決處刑
案號：臺灣臺北地方法院檢察署96年度偵字第9158號），提起上
訴，本院管轄之第二審合議庭判決如下：
    主  文
原判決撤銷。
甲○○服用酒類，不能安全駕駛動力交通工具而駕駛，處罰金新
臺幣伍萬元，罰金如易服勞役，以新臺幣壹仟元折算壹日；減為
罰金新臺幣貳萬伍仟元，罰金如易服勞役，以新臺幣壹仟元折算
壹日。
    事  實
一、甲○○明知服用酒類後不能安全駕駛動力交通工具者，不得
    駕車。竟於民國96年3 月30日22時許，在臺北市中山區○○
    ○路附近飲酒後，知其注意力、控制力及反應能力已達不能
    安全駕駛動力交通工具之程度，仍於當日晚上飲酒完畢後，
    即騎乘車牌號碼為F7K—755號重型機車上路，於翌（31）日
    凌晨1時45分許，途經臺北市中正區○○○路○段70巷口時，
    因不勝酒力，操控能力降低，為警發現攔停並對其施以呼氣
    酒精濃度測試，並測得其呼氣酒精濃度酒測值達每公升0.68
    毫克，始悉上情。
二、案經臺北市政府警察局中正第二分局報告臺灣臺北地方法院
    檢察署檢察官偵查後，聲請以簡易判決處刑。
    理  由
壹、程序部分
    本件被告所犯之罪，其法定刑非死刑、無期徒刑或最輕本刑
    有期徒刑3 年以上之罪，亦非高等法院管轄第一審案件，被
    告於審理中就被訴事實為有罪之陳述，經告知被告簡式審判
    程序之旨，並聽取檢察官、被告之意見後，本院合議庭裁定
    進行簡式審判程序，依刑事訴訟法第273條之2規定，本件證
    據調查，不受同法第159條第1項、第161條之2、第161條之3
    、第163條之1及第164條至第170條規定之限制，合先敘明。
貳、實體部分
一、上開事實，業經被告甲○○於警詢、偵查中及本院審理時均
    坦承不諱，並有酒精濃度測試單、刑法第185之3案件測試觀
    察紀錄表、臺北市政府警察局舉發違反道路交通管理事件通
    知單、酒後駕車生理平衡檢測表、臺灣臺北地方法院檢察署
    公務電話記錄表各1件在卷可稽（見同上署96年度偵字第915
    8號卷第7至8頁、第10頁、第12至13頁、第15頁、第25 頁）
    ，足見被告上開自白與事實相符。綜上，本件事證明確，其
    犯行堪予認定。
二、核被告甲○○所為，係犯刑法第185條之3服用酒類不能安全
    駕駛動力交通工具而駕駛罪。原審以被告酒後駕車，經測得
    之呼氣酒精濃度高達每公升0.68毫克而駕車之行為，及被告
    素行狀況、犯罪原因、家境、教育程度、工作狀況、犯罪後
    態度、其行為對交通安全造成不利影響等一切情狀，依刑事
    訴訟法第449條第1項前段、第3項、第454條第2 項，刑法第
    185條之3、第42條第3項前段，刑法施行法第1條之1第1項、
    第2 項但書規定，逕以簡易判決處刑，處被告罰金新臺幣伍
    萬元，罰金如易服勞役，以新臺幣壹仟元折算壹日，經核其
    認事用法，尚無違誤，量刑亦屬妥適，惟檢察官上訴意旨略
    以：中華民國九十六年罪犯減刑條例業於96年7月4日修正公
    布，於同月16日起施行，被告前開犯行之犯罪時間係於96年
    4 月24日前，合於減刑要件，原審未及審酌，爰適用法律自
    非正確，為被告利益聲明上訴，請求撤銷原判決等語，非無
    可採，原判決既有上揭可議之處，即屬無可維持，仍應由本
    院予以撤銷改判。
三、爰審酌被告明知機車駕駛人服用酒類後不能安全駕駛動力交
    通工具者，不得駕車，卻於飲酒後已達不能安全駕駛之程度
    ，仍決意駕車上路，已影響社會大眾生命、身體安全，惟念
    及被告尚能坦承犯行，態度良好，所幸未肇致交通事故，所
    生危害尚屬非鉅等一切情狀，爰量處如主文所示之刑，並諭
    知易服勞役之折算標準。又被告上開犯行之犯罪時間係於96
    年4 月24日前，且無中華民國九十六年罪犯減刑條例所定不
    得減刑之情形，爰依同條例第2條第1項第3款、第7條規定減
    其宣告刑2分之1，並諭知易服勞役之折算標準，以資懲儆。
、據上論斷，應依刑事訴訟法第455條之1第1項、第3項、第36
    9條第1項前段、第364條、第299條第1項前段、第273 條之1
    第1項，刑法第185條之3、第42條第3項前段，刑法施行法第
    1條之1第1項、第2項但書，中華民國九十六年罪犯減刑條例
    第2條第1項第3款、第7條，判決如主文。
本案經檢察官王育珍到庭執行職務。
中　　華　　民　　國　　96　　年　10　　  月　　19　　日
                  刑事第十六庭審判長  法  官    蔡守訓
                                      法  官    徐千惠
                                      法  官    施添寶
以上正本證明與原本無異。
不得上訴。
                                      書記官    陳弘文
中　　華　　民　　國　　96　　年　10　　  月　　23　　日
